【裁判字號】    97,易,1121
【裁判日期】    980112
【裁判案由】    竊盜
【裁判全文】
臺灣高雄地方法院刑事判決              97年度易字第1121號
公  訴  人  臺灣高雄地方法院檢察署檢察官
被      告  丙○○
                      1 （現羈押於台灣高雄看守所）
            甲○○
            乙○○
                    （另案羈押於台灣高雄看守所）
上列被告因竊盜案件，經檢察官提起公訴（97年度偵字第23300號）
，本院判決如下：
    主  文
丙○○犯結夥三人以上踰越牆垣竊盜罪，累犯，處有期徒刑捌月
。
甲○○犯結夥三人以上踰越牆垣竊盜罪，累犯，處有期徒刑柒月
。
乙○○犯結夥三人以上踰越牆垣竊盜罪，累犯，處有期徒刑捌月
。
    事  實
一、丙○○前因贓物案件，經法院判決有期徒刑6 月確定，於民
    國93年7 月1 日易科罰金執行完畢；甲○○前因竊盜案件，
    經法院判決有期徒刑2 月確定，於97年5 月5 日易科罰金執
    行完畢；乙○○前因竊盜案件，經法院分別判處有期徒刑6
    月、8 月，於94年5 月15日接續執行完畢。詎其等均不知悔
    改，丙○○、甲○○、乙○○3 人竟共同意圖為自己不法之
    所有，結夥3 人由乙○○提議行竊交通部臺灣鐵路管理局（
    下稱台鐵）大湖火車站北側材料基地內之電桿開關零件，而
    於97年8 月17日晚上23時許，由甲○○騎乘機車搭載乙○○
    ，另由丙○○自行騎乘車牌號碼：M5Z-071 號機車，前往位
    於高雄縣湖內鄉○○路之台鐵大湖火車站北側材料基地，再
    由乙○○翻越基地圍牆（侵入附連圍繞之土地部分未據告訴
    ），入內徒手將台鐵所有之電桿開關零件9 具搬出，甲○○
    旋即搭載乙○○，並以所騎乘之機車載運竊得之電桿開關零
    件6 具，另由丙○○騎乘車牌號碼M5Z-071 號機車，載運竊
    得之電桿開關零件3 具，分別前往高雄縣湖內鄉○○路658
    號「慧賢宮」前之天橋下北側草叢藏放，惟丙○○行經高雄
    縣湖內鄉○○道路「湖圍高幹9 」電線桿旁時，適為宋志彬
    路過發現丙○○載運上開電桿開關零件形跡可疑，即帶人圍
    捕之，丙○○見狀便將騎乘之車牌號碼M5Z-07 1號機車及電
    桿開關零件3 具均棄置「湖圍高幹9 」電線桿旁而逃逸，嗣
    為警循線查獲。
二、案經高雄縣政府警察局湖內分局報請臺灣高雄地方法院檢察
    署檢察官偵查起訴。
    理  由
一、證據能力之判斷：
    按被告以外之人於審判外之言詞或書面陳述，除法律有規定
    者外，依刑事訴訟法第159 條第1 項之規定，雖不得作為證
    據，但依同法第159 條之5 規定，經當事人於審判程序同意
    作為證據，法院審酌該言詞陳述或書面陳述作成時之情況，
    認為適當者，仍得作為證據，且如當事人、代理人或辯護人
    於法院調查證據時，知有上開不得為證據之情形，而未於言
    詞辯論終結前聲明異議者，視為有前項之同意。而本件關於
    證人丁○○、宋志彬、陳信誠於警詢中之陳述、證人李丕隆
    於警詢及檢察官偵查時之陳述等證據，被告丙○○、甲○○
    、乙○○均明確表示對於證據能力無意見（詳本院卷第95頁
    、第97頁），且被告3 人亦未於本院審理過程中聲明異議，
    本院審酌上開陳述作成時之情況均屬正常，且與本案相關之
    待證事實具有關連性，因認上開證據均具有證據能力。
二、事實之認定：
    訊據被告甲○○對上開犯罪事實坦承不諱，被告丙○○、乙○○雖自承結夥三人以上竊盜，惟辯稱台鐵大湖火車站北側
    材料基地之圍牆有缺口，其等未逾越牆垣等語。經查：
  (一)本件依證人即路人宋志彬證稱略以：於竊案發生後之97年8
    月17日晚上23時4 分許，在返家途中之「慧賢宮」前「湖圍
    高幹9 」電線桿旁，發現1 名男子騎乘車牌號碼：M5Z-071
    號機車搭載鐵具形跡可疑，嗣後在「慧賢宮」前之天橋下，
    又發現2 名男子共乘1 部機車，搭載同樣之鐵具藏放在草叢
    ，疑為小偷，因而找人圍捕，尋獲被棄置之車牌號碼：M5Z-
    071 號機車等語，並指認被告丙○○即形跡可疑之人（詳偵
    查卷第54頁至第59頁），而車牌號碼：M5Z-071 號機車登記
    之車主為陳信誠，此有車籍查詢資料附卷可稽（詳偵查卷第
    73頁），又依證人陳信誠證稱略以：車牌號碼：M5Z-071 號
    機車平日借予李丕隆使用等語（詳偵查卷第65頁），而證人
    李丕隆證稱略以：車牌號碼：M5Z-071 號機車案發前2 至3
    個月，老闆即證人陳信誠借伊使用，但97年8 月17日晚上6
    、7 時，與被告丙○○喝完酒後，鑰匙沒有拔起即回家睡覺
    ，隔日要上班找不到機車等語（詳偵查卷第76頁、第126 頁
    至第127 頁、第141 頁至第142 頁），且證人即交通部台鐵
    台南電力段技術助理丁○○證稱略以：97年8 月17日晚上23
    時40分許，在高雄縣湖內鄉○○道路「湖圍高幹9 」電線桿
    旁查獲之電桿開關零件3 具，及在「慧賢宮」天橋下北側草
    叢查獲之電桿開關零件6 具，為台鐵所有無誤（詳偵查卷第
    61 頁） ，此外並有扣押物品目錄表、贓物領具各1 份、查
    獲現場相片12張附卷可稽（詳偵查卷第71頁、第63頁），應
    認所承與事實相符，堪信為真實，則被告丙○○、乙○○、
    甲○○確於上開時間、地點，共同結夥3 人以上竊取台鐵所
    有之電桿開關零件9 具之事實，應可認定。
  (二)依證人丁○○另證稱略以：本件失竊之台鐵大湖火車站北側
    材料基地，外側有高度約170 公分左右之圍牆，高架橋旁邊
    之圍牆雖有部分傾倒，但已以水泥柱堵住，水泥柱高度與圍
    牆高度相當，但較好踩容易爬，本件失竊之電桿開關零件放
    於圍牆內之室外，要竊取該電桿開關零件，必須翻越圍牆或
    水泥柱牆垣，不可能直接走入該基地等語（詳偵查卷第61頁
    、本院卷第96頁至第97頁），且所證核與被告甲○○所承由
    被告乙○○爬牆進入上開基地，其與被告丙○○在外接應之
    情相符（詳本院卷第97頁），堪信為真實，則本件係以由被
    告乙○○踰越牆垣著手竊取，再將竊得之電桿開關零件遞交
    在外接應之被告丙○○、甲○○之方式竊取，非僅走入基地
    竊取，上開事實應可認定，被告丙○○、乙○○所辯未踰越
    牆垣，尚無可採。
三、論罪與科刑：
    核被告丙○○、乙○○、甲○○所為，均犯刑法第321 條第
    2 款、第4 款之結夥三人以上踰越牆垣竊盜罪。被告丙○○
    、乙○○、甲○○就上開犯行有犯意聯絡及行為分擔，應成
    立共同正犯。被告丙○○、乙○○、甲○○如事實欄所示，
    受有期徒刑之執行完畢，5 年以內故意再犯本件有期徒刑以
    上之罪，為累犯，均應依刑法第47條規定加重其之刑。爰審
    酌被告丙○○、乙○○、甲○○前均有多次犯罪紀錄，此有
    臺灣高等法院被告前案紀錄表附卷可稽（詳本院卷第9 頁至
    第20頁），素行均不佳，竟不知悔改，為貪圖不法利益，竊
    取他人財物，所為實不足取，被告甲○○坦承犯行，犯後態
    度尚佳，被告丙○○、乙○○坦承大部分犯行，態度尚可等
    一切具體情狀，分別量處如主文所示之刑，以資懲儆。
據上論斷，應依刑事訴訟法第284 條之1 、第299 條第1 項前段
，刑法第28條、第321 條第1 項第2 款、第4 款、第47條第1 項
，判決如主文。
本案經檢察官游淑玟到庭執行職務。
中    華    民    國    98    年    1     月    12    日
                  刑事第八庭    法  官  鄭峻明
如不服本判決應於收受判決後10日內向本院提出上訴書狀，並應
敘述具體理由。其未敘述上訴理由者，應於上訴期間屆滿後20日
內向本院補提理由書(均須按他造當事人之人數附繕本)「切勿逕
送上級法院」。
                                書記官  顏宗貝
中    華    民    國    98    年    1     月    12    日


司法院資訊處製作；財團法人民間司法改革基金會備份。
